# 区分主要责任人和代理人

提问人：cpamint 时间：2020-07-08 16:38:00
求助陈版，股份公司与集团公司签的关联方交易，股份采购商品卖给集团，物流实质发生转移，仅因为转卖没有加价或者加价很少，就可以判断股份公司是代理人吗？ 请问在这种情况下，股份公司是否控制商品的核心判断条件是什么？

回答人：chenyiwei
“没有加价或者加价很少”是交易的表象，问题是为何会出现这种情况？是否表明被审计单位实际承担风险很小，或者事实上不承担责任和风险？